臺灣臺東地方法院小額民事判決
110年度東原小字第65號
原      告  良京實業股份有限公司

法定代理人  平川秀一郎

訴訟代理人  黃明哲  


被      告  黃春河即顏春河




上列當事人間請求返還借款事件，於民國111年5月19日言詞辯論
終結，本院判決如下：
    主      文
被告應給付原告新臺幣參萬伍仟肆佰伍拾肆元，及其中新臺幣貳
萬玖仟柒佰零肆元自民國九十四年四月一日起至民國一○四年八
月三十一日止，按週年利率百分之二十計算之利息，暨自民國一
○四年九月一日起至清償日止，按週年利率百分之十五計算之利
息。
訴訟費用新臺幣壹仟肆佰元由被告負擔。
本判決得假執行。
    事實及理由
一、原告主張：被告前向大眾商業銀行股份有限公司（下稱大眾
    銀行）申辦Much現金卡（下稱系爭現金卡）使用，雙方約定
    以週年利率18.25%計息，被告每月應償付當月最低應付款，
    如未依約繳款即視為全部到期，並自應繳日起至清償日止，
    按週年利率20％計算延滯利息。詎被告自民國94年4月1日起
    即未履行繳款義務，尚欠本金新臺幣（下同）29,704元及約
    定之利息（下合稱系爭債權）。嗣大眾銀行於93年8月13日
    將系爭債權讓與訴外人普羅米斯顧問股份有限公司（下稱普
    羅米斯公司），普羅米斯公司再於94年3月31日將系爭債權
    讓與原告，然被告屢經原告催討，猶置之不理。為此，爰以
    本件起訴狀繕本送達為債權讓與通知之時點，並依消費借貸
    及債權讓與之法律關係，請求被告清償。並聲明：如主文第
    1項所示。
二、被告則以：伊沒向銀行申請現金卡，系爭現金卡並非伊所申
    辦；申請書上所載的電話000-000000、青海路2段581巷79號
    是伊二弟住的房子，伊沒住過該房子，伊住該屋隔壁等語，
    茲為抗辯。並聲明：原告之訴駁回。
三、得心證之理由
  ㈠原告主張被告向大眾銀行申辦系爭現金卡使用，被告未遵期
    還款，而原告輾轉受讓系爭債權之事實，業具原告提出大眾
    Much現金卡申請書、分攤表、大眾銀行與普羅米斯公司之債
    權收買請求暨債權讓與證明書、普羅米斯公司與原告之債權
    讓與證明書為證（詳本院卷第7頁至第11頁）。
  ㈡被告雖以前詞置辯。惟查：
　1.被告有如系爭現金卡申請書所附身分證（換發日為90年7月1
    0日）之請領換證記錄之事實，有被告國民身分證異動紀錄
    資料可證（詳個人資料限閱卷第9頁）；而被告自76年6月18
    日起至108年1月11日變更住址止之期間均設籍於臺東市○○路
    0段000巷00號之事實，亦有被告全戶戶籍資料查詢結果個人
    記事欄、戶籍謄本附卷可憑（詳個人資料限閱卷第1頁背面
    、第28頁），足認系爭申請書上所附之身分證確為被告請領
    換發之身分證。又本件大眾Much現金卡係經大眾銀行人員核
    對申請人身分證正本後，由申請人現場領取電話語音密碼/
    現金卡與密碼乙節，由系爭現金卡申請書之「以下為本行內
    部專用」欄勾選申請人親簽及核對身分證正本無誤，及該申
    請書「聲明」欄勾選「現場領取電話語音密碼/現金卡與密
    碼」可得而知（詳本院卷第7頁），考量身分證為被告個人
    資料重要證件，若非其提供身分證正本予大眾銀行人員核對
    並附具身分證正反面影本，請領現金卡使用，否則大眾銀行
    人員焉可能無端取得被告之身分證資料而核發系爭現金卡？
　2.被告於99年12月6日向臺東戶政事務所申請自願改從母姓取
    得原住民身分時，所留住址亦係臺東市○○路0段000巷00號乙
    節，有被告親自填寫之改姓申請書存卷可查（詳個人資料限
    閱卷第26頁）。且被告前於84年9月18日親自申辦郵政存簿
    儲金帳戶時，所留聯絡電話為511162號，有被告之郵政存簿
    儲金立帳申請書在卷可稽（詳本院卷第85頁）。又大眾銀行
    催收人員於93年3月1日、3月3日曾撥打市內電話000-000000
    號聯絡被告，接聽者均稱借戶（即被告）外出上班，晚上會
    回家等語，有催收電話紀錄附卷可憑（詳本院卷第35頁）。
    本院審酌：衡以一般人申請改姓、申辦郵政存簿儲金帳戶事
    涉其個人身分資料變更、金融機構開戶，均屬私密性、專屬
    性之重大事項，申請人於填載申請書時應無虛捏個人聯絡資
    料之可能，且申請改姓、申辦開戶時申請書所載之居住地址
    、聯絡電話均須由申請人填載，戶政事務所及郵局承辦人員
    始可得知，而本件被告均本人親自至戶政事務所、郵局申請
    改姓、開戶，並親自填載改姓申請書、郵政存簿儲金立帳申
    請書，均如前述，可知其於前揭申請書所留地址（臺東市○○
    路0段000巷00號）、市內聯絡電話（511162號）即為被告申
    請當時之居住地址及聯絡電話，此亦與催收人員撥打該市內
    電話聯絡被告催收借款時，接聽者亦表示被告晚上會回家等
    情相符，是被告辯稱申請書上所載的電話000-000000、青海
    路2段581巷79號是伊二弟住的房子，伊沒住過該房子等語，
    自不可採。
  3.第查，本院向如附表「調取單位」欄內調取有被告簽名之相
    關資料，經附表所列之調取單位將相關原本函復本院，經本
    院核對勾稽被告於大眾Much現金卡申請書上之簽名與附表內
    被告所親自填寫之文件上之簽名，被告於上開簽名互核之結
    果大體一致，且有相同之筆順特徵，如被告簽名字體明顯向
    右傾；被告改姓前姓氏「顏」字，被告於大眾Much現金卡申
    請書之書寫與附表編號1姓名變更登記申請書、附表編號2改
    姓申請書、附表編號3取得原住民分意願書、附表編號4郵政
    存簿儲金立帳申請書之書寫方式將「顏」字之「」部分，係
    類似「3」之筆順；另「河」左邊之部首「氵」，最上方一
    點，筆順均為自右上往左下方向；「河」字之「」部分，係
    「、]及類似「7」之筆順所構成等情，足使本院相信原告所
    提出大眾Much現金卡申請書上之簽名為被告所親簽。又本院
    於111年3月10日以東院漢民強110東原小65字第1110003641
    號函將原告所提出之大眾Much現金卡申請書、附表所示調取
    單位被告親自填寫之文件等，囑託法務部調查局進行筆跡鑑
    定，經法務部調查局以111年4月12日調科貳字第1112320187
    0號函內附法務部調查局文書暨指紋鑑識實驗室鑑定書，而
    將本院送鑑定之文件大眾Much現金卡申請書編為甲類筆跡，
    附表調取單位被告親自簽名之文件相關資料編為乙類筆跡，
    而鑑定書之鑑定結果以：「甲類筆跡與乙2～乙5類筆跡筆畫
    特徵相同，研判應為同一人所書。（下略）」（詳本院卷第
    115頁至第116頁）。而被告經本院提示上開文件及法務部調
    查局文書暨指紋鑑識實驗室鑑定書後，亦表示：我的簽名都
    是一樣的，我去辦機車貸款、銀行、戶政事務所的簽名都是
    一樣的等語（詳本院卷第147頁），未為爭執。是大眾Much
    現金卡申請書上之簽名，確為被告所簽等情，堪以認定，被
    告否認申請書上之簽名係被告所為，顯係卸責之詞，不足採
    信。
　4.綜上，系爭現金卡應為被告申辦並使用，被告所辯顯不足採
    。
四、綜上，原告依消費借貸及債權讓與之法律關係，請求被告給
    付如主文第1項所示，為有理由，應予准許。
五、本件事證已臻明確，兩造其餘攻擊防禦方法及所提證據資料
    ，均不影響本院所為之前開論斷，爰不一一予以論述，附此
    敘明。
六、本件係小額程序所為被告敗訴之判決，依民事訴訟法第436
    條之20規定，應依職權宣告假執行。
七、末按法院為訴訟費用之裁判時，應確定其費用額，民事訴訟
    法第436條之19第1項定有明文。查本件訴訟之訴訟費用額，
    審核全卷證據後，訴訟費用額確定為1,400元【即原告繳納
    之第一審裁判費1,000元、本院向中華郵政股份有限公司調
    取被告申辦帳戶申請書含印鑑簽名文件、客戶歷史交易清單
    並由原告預納費用文件400元，參本院卷第86頁】，爰諭知
    如主文第2項所示。
八、訴訟費用負擔之依據：民事訴訟法第78條。
中　　華　　民　　國　　111 　年　　5 　　月　　31　　日
                  臺東簡易庭　法  官　吳俐臻
上為正本係照原本作成。
如不服本判決，應於判決送達後20日內以違背法令為由，向本院
提出上訴狀（須表明原判決所違背之法令及具體內容，與依訴訟
資料可認為原判決有違背法令之具體事實並按他造當事人之人數
檢附繕本）。　
附錄：
一、民事訴訟法第436條之24第2項：
　　對於小額程序之第一審裁判上訴或抗告，非以其違背法令為
    理由，不得為之。
二、民事訴訟法第436條之25：
　　上訴狀內應記載上訴理由，表明下列各款事項：
    ㈠原判決所違背之法令及其具體內容。
    ㈡依訴訟資料可認為原判決有違背法令之具體事實。　　　
      　　　　　
中　　華　　民　　國　　111 　年　　6 　　月　　1 　　日
                              書記官  王品涵
附表
編號 調取單位 調取文件名稱 影本出處頁數 1 臺東縣臺東戶政事務所 姓名變更登記申請書 個人資料限閱卷第25頁 2  改姓申請書 個人資料限閱卷第26頁 3  取得原住民分意願書 個人資料限閱卷第27頁 4 中華郵政股份有限公司 郵政存簿儲金立帳申請書 本院卷第85頁